臺灣高雄地方法院民事判決　　　　　　110年度鳳簡字第593號
原　　　告　台新國際商業銀行股份有限公司

法定代理人　尚瑞強　


訴訟代理人　謝智翔　
　　　　　　林麗真　
　　　　　　許駿文　
被　　　告　吳振來　
上列當事人間請求清償借款事件，本院於民國110 年11月11日言
詞辯論終結，判決如下：
    主      文
一、被告應給付原告新臺幣壹拾伍萬捌仟玖佰肆拾肆元，及自民
    國九十六年二月五日起至民國一○四年八月三十一日止，按
    週年利率百分之二十計算之利息，暨自民國一○四年九月一
    日起至清償日止，按週年利率百分之十五計算之利息。
二、被告應給付原告新臺幣參萬玖仟柒佰伍拾肆元，及自民國九
    十六年六月二十七日起至民國一○四年八月三十一日止，按
    週年利率百分之二十計算之利息，暨自民國一○四年九月一
    日起至清償日止，按週年利率百分之十五計算之利息。
三、訴訟費用（除減縮部分外）新臺幣貳仟壹佰元由被告負擔。
四、本判決第一項及第二項得假執行。但被告以新臺幣壹拾玖萬
    捌仟陸佰玖拾捌元為原告預供擔保，得免為假執行。
    事實及理由
一、按簡易訴訟之訴狀送達後，原告不得將原訴變更或追加他訴
    ，但擴張或減縮應受判決事項之聲明者，不在此限，民事訴
    訟法第436 條第2 項、第255 條第1 項第3 款定有明文。本
    件原告起訴時原請求：被告應給付原告新臺幣（下同）299,
    971 元，及其中158,944 元，自民國96年2 月4 日起至104
    年8 月31日止，按週年利率20％計算之利息，暨自104 年9
    月1 日起至清償日止，按週年利率15％計算之利息；其中39
    ,754元，自110 年3 月15日起至清償日止，按週年利率15％
    計算之利息（本院卷第7 頁）。嗣於本院審理中，減縮請求
    金額，並變更聲明如下述（本院卷第68頁、第73頁），核屬
    減縮應受判決事項之聲明，與上開規定相符，應予准許。
二、被告經合法通知，未於言詞辯論期日到場，核無民事訴訟法
    第386 條所列各款情形，應依原告之聲請，由其一造辯論而
    為判決。
三、原告主張：㈠被告於94年8 月3 日向原告申請現金卡信用貸
    款（帳號：0000000000000000號），約定被告得於一定額度
    內使用金融卡提款或進行現金轉帳交易，並於次月相當期日
    前需繳納最低應繳金額，貸款利率依週年利率18.25 ％計算
    利息，如有遲延還本或付息時，改按週年利率20％計付遲延
    利息，如有任何一宗債務不依約清償時，被告喪失期限利益
    ，債務視為全部到期。詎被告未依約還款，迄至96年2 月4
    日止，尚積欠本金158,944 元未清償，依信用貸款約定書第
    10條第1 款約定，已喪失期限利益，債務視為全部到期；㈡
    被告於90年7 月20日向原告申請卡號：0000000000000000號
    之信用卡，依約被告得持信用卡於特約商店記帳消費，依信
    用卡約定條款第16條約定循環信用利息按週年利率20％計付
    ，並應於當期繳款截止日前向原告清償，或以循環信用方式
    繳付最低應繳金額，如有一期所繳付款項未達原告所定最低
    應繳金額者，被告喪失期限利益，債務視為全部到期。詎被
    告未依約還款，迄至96年6 月26日止，尚積欠本金39,754元
    未清償，依信用卡會員約定條款第24條，已喪失期限利益，
    債務視為全部到期。被告前開債務，屢經原告催討，均置之
    不理。另依銀行法第47條之1 第2 項規定，自104 年9 月1
    日起改以週年利率15％計算遲延利息。為此，爰依現金卡契
    約、信用卡契約及消費借貸之法律關係提起本訴，並聲明：
    ㈠被告應給付原告158,944 元，及自96年2 月5 日起至104
    年8 月31日止，按週年利率20％計算之利息，暨自104 年9
    月1 日起至清償日止，按週年利率15％計算之利息；㈡被告
    應給付原告39,754元，及自96年6 月27日起至104 年8 月31
    日止，按週年利率20％計算之利息，暨自104 年9 月1 日起
    至清償日止，按週年利率15％計算之利息。
四、被告經合法通知，無正當理由未於言詞辯論期日到場，亦未
    提出書狀作任何聲明或陳述。
五、按稱消費借貸者，謂當事人一方移轉金錢或其他代替物之所
    有權於他方，而約定他方以種類、品質、數量相同之物返還
    之契約；借用人應於約定期限內，返還與借用物種類、品質
    、數量相同之物；而遲延之債務，以支付金錢為標的者，債
    權人得請求依法定利率計算之遲延利息，但約定利率較高者
    ，仍從其約定利率，民法第474 條第1 項、第478 條前段、
    第233 條第1 項分別定有明文。經查，原告主張之上開事實
    ，業據其提出現金卡申請書暨約定書、現金卡帳務明細查詢
    、信用卡申請書暨約定條款、客戶帳務查詢、現金卡交易紀
    錄查詢資料、信用卡發卡授權系統資料等件為證（本院卷第
    11至20頁、第77至105 頁），經本院核對無訛，而被告就原
    告主張之事實，已於相當時期受合法通知，被告於言詞辯論
    期日未到場爭執，亦未提出書狀作有利於己之聲明或陳述以
    供本院審酌，依民事訴訟法第280 條第3 項、第1 項規定，
    視同自認，本件依調查證據之結果，認原告主張之事實堪信
    為真實。又因銀行法於104 年2 月4 日增訂第47條之1 第2
    項規定，自104 年9 月1 日起，銀行辦理現金卡之利率或信
    用卡業務機構辦理信用卡之循環信用利率，不得超過週年利
    率15％。從而，原告依現金卡契約、信用卡契約及消費借貸
    之法律關係，請求被告給付如主文第1 、2 項所示之金額及
    利息，洵屬有據，應予准許。
六、本件係就民事訴訟法第427 條訴訟適用簡易程序所為被告敗
    訴之判決，爰依同法第389 條第1 項第3 款之規定，職權宣
    告假執行，並依同法第392 條第2 項，依職權為被告預供擔
    保，得免為假執行之宣告。
七、原告依其原請求金額繳納裁判費3,200 元，嗣原告減縮請求
    金額，減縮部分之訴訟費用依民事訴訟法第83條第1 項前段
    應由原告負擔，故被告應負擔減縮後請求金額198,698 元應
    繳納之裁判費2,100 元，爰判決如主文第3 項所示。
八、訴訟費用負擔之依據：民事訴訟法第78條。
中    華    民    國  110     年    11    月    30    日
                  鳳山簡易庭  法  官   藍雅筠
以上正本係照原本作成。
如不服本判決，應於送達後20日內，向本院提出上訴狀並表明上
訴理由，如於本判決宣示後送達前提起上訴者，應於判決送達後
20日內補提上訴理由書（須附繕本）。
中    華    民    國   110    年    11    月    30    日
                              書記官   蔡毓琦
┌────────────┐
│訴訟費用計算式          │
├────────────┤
│裁判費（新臺幣）2,100 元│
├────────────┤
│合計            2,100 元│
└────────────┘